# 集团内持股

提问人：pangniu8 时间：2021-01-07 15:33:03
@chenyiwei 请教陈老师，执行新金融工具准则，集团内企业交叉持股，如B和C拥有共同母公司A，其中A持有B公司98%的股份，A持有C公司75%的股份，C又持有B公司2%的股份，请问C公司在列报对B公司股权时，放在哪里比较合适？理由是什么？盼复，非常感谢！

回答人：chenyiwei
建议作为金融资产，其他非流动金融资产，或者指定为其他权益工具投资。
参考：《瑞华研究 2010 ～ 2019 汇编》之“问题3-1-24（长期股权投资与金融资产的区分 1 ）”、“问题3-1-25（长期股权投资和金融资产的区分 2 ）”。